臺灣士林地方法院刑事判決            100年度簡上緝字第1號
上  訴  人  臺灣士林地方法院檢察署檢察官
被      告  黃萬成
上列上訴人因被告詐欺案件，不服本院中華民國99年4 月15日99
年度審簡字第442 號第一審刑事簡易判決（起訴案號：臺灣士林
地方法院檢察署98年度偵字第15047 號、第15177 號、第16420
號，移送併辦；臺灣臺北地方法院檢察署99年度偵字第1120號、
臺灣板橋地方法院檢察署99年度偵字第2848號、臺灣臺南地方法
院檢察署98年度偵字第16303 號、99年度偵字第2050號），提起
上訴，及併案審理（臺灣士林地方法院檢察署99年度偵字第6260
號、第6261號、第6262號、第6263號、第6391號、99年度少連偵
字第38號、臺灣桃園地方法院檢察署99年度少連偵字第35號、臺
灣板橋地方法院檢察署99年度偵字第14670 號、臺灣高雄地方法
院99年度偵字第15628 號），本院管轄第二審之合議庭判決如下
：
    主  文
原判決撤銷。
黃萬成幫助共同犯詐欺取財罪，處有期徒刑拾月。緩刑參年，緩
刑期間應向指定之公益團體、地方自治團體或社區提供壹佰貳拾
小時之義務勞務。
    事  實
一、黃萬成明知詐欺集團等不法份子經常利用他人申請之行動電
    話門號、金融機構帳戶之方式，獲取不法利益並逃避執法人
    員之追查，常與財產犯罪密切相關，可能被詐騙犯罪集團所
    利用以遂其等詐欺犯罪及隱匿、掩飾其等犯罪所得財物或財
    產上利益之目的，且依渠社會經驗，應有相當之智識程度可
    預見其提供申辦之行動電話門號、金融機構帳戶供他人使用
    ，將幫助犯罪集團從事詐欺取財之犯行，仍不違反其本意，
    並基於幫助詐欺取財之不確定犯意，經與刊登報紙廣告之姓
    名年籍不詳、自稱「江老闆」之成年男子及林嘉儀（綽號「
    小安」、「小寒」，所涉詐欺取財犯行，業經本院以99年度
    審易字第34號判決判處有期徒刑1 年10月確定）等成年詐騙
    集團成員聯繫後，於民國98年8 月12日，以租金每日新臺幣
    （下同）1,000 元之代價，在臺北市○○○路○ 段67號合作
    金庫商業銀行（下稱合作金庫）大稻埕分行附近、臺北市○
    ○○路威寶電信公司內，將其所申辦如附表一所示之合作金
    庫帳號000000000000號、附表二所示之第一商業銀行（下稱
    第一銀行）延吉分行帳號00000000000 號帳戶之存摺、提款
    卡（均甫於同日變更密碼完畢），以及附表三所示之行動電
    話門號0000000000號之SIM 卡1 張，均交予依「江老闆」指
    示前來收取之林嘉儀，並當場先取得3 日之租金3,000 元。
    林嘉儀於取得前揭帳戶後，旋於同日將該等帳戶、提款卡、
    提款卡密碼及SIM 卡交予所屬詐騙集團成員之「江老闆」，
    該詐騙集團成員間遂共同意圖為自己不法之所有，而基於詐
    欺取財之犯意聯絡，以訛稱聯繫網路拍賣物品之詐術之方式
    ，向附表一所示之高聿秀等5 人、附表二所示之陳慶瑜等4
    人、附表三所示之蔡耀輝等12人詐騙款項，致渠等陷於錯誤
    ，分別將如附表一、二、三所示之款項匯入黃萬成所提供之
    附表一、二之合作金庫、第一銀行金融機構帳戶內，以及附
    表三所示之吳偉鎮中華郵政高雄三塊厝郵局帳號0000000000
    0000號、吳偉鎮合作金庫帳號0000000000000 號、林建志土
    地銀行彰化分行帳號000000000000號、許皓棠所申辦之永豐
    商業銀行（下稱永豐銀行）西門分行帳號00000000000000號
    、帳戶金融機構帳戶內，旋由該詐騙集團成員提領一空而得
    手財物，嗣高嘉等人因發覺受騙，報警處理，始循線查悉
    上情。
二、案經高聿秀、胡柏瑜、陳鈺臻、陳慶瑜、林宏徽、陳亭如、
    洪心怡、劉致宏、黃建文告訴暨臺北市政府警察局北投分局
    、松山分局及基隆市警察局第一分局報告臺灣士林地方法院
    檢察署檢察官偵查起訴及移送併案審理，及臺灣臺北地方法
    院檢察署檢察官、臺灣板橋地方法院檢察署檢察官、臺灣臺
    南地方法院檢察署檢察官、臺灣桃園地方法院檢察署檢察官
    、臺灣高雄地方法院檢察署檢察官移送併案審理。
    理  由
壹、程序方面：
    按被告以外之人於審判外之言詞或書面陳述，除法律有規定
    者外，不得作為證據。被告以外之人於審判外之陳述，雖不
    符刑事訴訟法第159 條之1 至第159 條之4 之規定，而經當
    事人於審判程序同意作為證據，法院審酌該言詞陳述或書面
    陳述作成時之情況，認為適當者，亦得為證據；當事人、代
    理人或辯護人於法院調查證據時，知有第159 條第1 項不得
    為證據之情形，而未於言詞辯論終結前聲明異議者，視為有
    前項之同意。刑事訴訟法第159 條第1 項、第159 條之5 分
    別定有明文。經查，本院以下所引用之證據，檢察官、被告
    黃萬成於本院言詞辯論終結前，均未對於其證據能力聲明異
    議（見本院卷第52頁），而視為同意該等證據具有證據能力
    ，本院審酌各該陳述作成時之情況，認亦無違法或不當之情
    事，是均具有證據能力。
貳、實體方面：
一、訊據被告坦承於上開時地，將如附表一、二、三所示申辦之
    合作金庫、第一銀行帳戶存摺及提款卡、提款卡密碼、行動
    電話門號0000000000號SIM 卡1 張以每日1,000 元之代價租
    予綽號「小寒」之林嘉儀，並因此收取租金3,000 元之幫助
    詐欺犯行（見本院卷第51頁背面、第98頁背面），此外，復
    有下列證據可資為憑：
  (一)證人林嘉儀於偵訊中證稱：伊綽號為小安，被告致電伊老闆
    ，伊老闆姓江，但不知真實姓名，江老闆遂要伊到臺北市○
    ○路合作金庫大稻埕分行附近拿錢給被告，並向被告收取2
    本帳戶存摺、提款卡，被告亦自行更改該2 帳戶提款卡之密
    碼，之後被告又到臺北市○○○路威寶電信公司申辦易付卡
    1 張，該易付卡也交給伊，伊則將上開帳戶存摺、提款卡、
    提款卡密碼及易付卡均交給江老闆等語（見臺灣士林地方法
    院檢察署98年度偵字第15177 號卷第46頁至第51頁）。
  (二)證人即附表一編號1 之告訴人高聿秀於警詢中證稱：伊兒子
    於98年8 月3 日在雅虎奇摩拍賣網站見行動電話拍賣，遂央
    求伊購買，伊於98年8 月14日上午10時致電確認，對方要伊
    將款項匯至被告合作金庫帳號000000000000號帳戶內，伊遂
    於98年8 月14日下午3 時17分許，在新北市新店區家樂福新
    光銀行提款機匯款10,100元至該帳戶內，但之後伊致電對方
    之行動電話已暫停使用，嗣後對方再次致電，伊認為對方誠
    信有問題，要求對方還款，對方雖應允並約定還款地點時間
    ，卻未曾出面，伊始知受騙等語（見臺灣臺北地方法院99年
    度偵字第1120號卷第3 頁至第5 頁）。
  (三)證人即附表一編號2 之被害人高嘉於警詢中證稱：伊於98
    年8 月14日下午在臺北市○○區○○路2 段39號8 樓上網至
    雅虎奇摩拍賣網站，見對方拍賣7-11禮券，伊遂下標購買，
    並於同日晚間6 時1 分許，在某提款機轉帳4,650 元至對方
    指定之合作金庫帳號0000000000000 號帳戶內，兩小時後雅
    虎奇摩網站即通知該帳戶安全性有問題，嗣98年8 月17日伊
    未收到物品，隨即向反詐騙專線報案等語（見臺灣士林地方
    法院檢察署98年度偵字第15177號卷第7頁至第8頁）。
  (四)證人即附表一編號3 之告訴人胡柏瑜於警詢、偵查中證稱：
    伊於98年8 月14日在新竹縣湖口鄉○○路○ 段841 號住處上
    網至雅虎奇摩拍賣網，購買仕女如沛等物，並於同日晚間11
    時43分得標，嗣於98年8 月15日下午5 時2 分許在家中附近
    某便利商店，操作ATM 轉帳匯款7,100 元至合作金庫帳號00
    0000000000號帳戶內，但一直未收到商品，對方曾稱要確認
    有無寄送商品，但嗣後就未接電話等語（見臺灣新竹地方法
    院檢察署99年度偵字第16號卷第5 頁至第6 頁、第32頁）。
  (五)證人即附表一編號4 之被害人張子涵於警詢中證稱：伊於98
    年8 月15日中午12時許，在臺北市○○區○○街403 號3 樓
    上網，於雅虎奇摩拍賣網站購買營養食品，並於翌日下午匯
    款3,300 元至指定之合作金庫帳號000000000000號帳戶內，
    但迄今並未收到商品，且賣方在網路上評價不佳，遂前來報
    警等語（見臺灣士林地方法院檢察署98年度偵字第16420 號
    卷第4 頁至第5 頁）。
  (六)證人即附表一編號5 之告訴人陳鈺臻於警詢中證稱：伊於98
    年8 月15日晚間10時許，在新北市○○區○○街30號6 樓之
    住處上網，至雅虎奇摩拍賣網站購買蜆精，並於翌日凌晨2
    時在家中以網路ATM 之方式轉帳2,980 元至合作金庫帳號00
    0000000000號帳戶內，但嗣後雅虎奇摩網站管理人員致電告
    知該賣方疑似詐騙人員，伊才知道被詐騙等語（見臺灣板橋
    地方法院檢察署99年度偵字第2848號卷第2 頁至第3 頁）。
  (七)證人即附表二編號1 之告訴人陳慶瑜於警詢中證稱：伊於98
    年8 月14日上午11時47分許，在臺北市北投區○○○路○ 段
    153 號住處內上網，至雅虎奇摩拍賣網站，下標購買行動電
    話1 支，經與賣方議價後，對方同意以6,500 元出售，以及
    由伊先轉帳4,000 元，伊遂於98年8 月15日上午9 時3 分許
    ，至臺北市北投區○○○路統一超商內，利用中國信託銀行
    ATM 轉帳4,000 元至對方指定之第一銀行帳號00000000000
    號帳戶內，嗣後伊再撥打賣方電話，均已無人接聽，始知受
    騙等語（見臺灣士林地方法院檢察署99年度偵字第15047 號
    卷第5 頁至第7 頁）。
  (八)證人即附表二編號2 之告訴人林宏徽於警詢中證稱：伊於98
    年8 月14日下午6 時許，在新北市新莊區○○○ 街42號4 樓
    住處上網，至雅虎奇摩拍賣網站競標手提電腦，於同日晚間
    6 時30分許得標，並於同日晚間7 時40分許，在家中以線上
    ATM 匯款6,700 元至對方指定之第一銀行帳號00000000000
    號帳戶內，嗣後並未收到商品，與賣方聯絡亦無回應，遂發
    覺遭人詐騙等語（見臺灣板橋地方法院檢察署99年度偵字第
    14670 號卷第2 頁至第3 頁）。
  (九)證人即附表二編號3 之被害人陳麗秋於警詢中證稱：伊於98
    年8 月14日晚間，在臺南市○區○○路139 巷44弄3 號住處
    ，上網至露天拍賣網站，下標購買數位相機，並於同日晚間
    10時許，在家中以網路銀行轉帳方式匯款6,000 元至對方指
    定之第一銀行帳號00000000000 號帳戶內，迄今仍未收到商
    品等語（見臺南市警察局第六分局刑案偵查卷宗第1 頁至第
    2 頁）。
  (十)證人即附表二編號4 之告訴人陳亭如於警詢中證稱：伊於98
    年8 月15日凌晨0 時20分，在臺南市○區○○街214 巷21號
    住處內，上網至雅虎奇摩拍賣網站，購買行動電話1 支得標
    ，於同日凌晨0 時32分許，在臺南市○區○○路2 段90號之
    華南銀行ATM 轉帳10,000元至對方指定之第一銀行帳號0000
    0000000 號帳戶內，嗣後多次以電話聯絡賣方均未接通，才
    報警處理等語（見臺南市警察局第一分局98年度刑事偵查卷
    宗第1 頁至第2 頁）。
  (十一)證人即附表三編號1 之被害人蔡耀輝於警詢中證稱：伊於98
    年8 月21日下午2 時8 分許，在臺中市○○區○○路487 之
    2 號之公司處，上網至露天拍賣網站購得電腦1 臺，當時賣
    方留有行動電話0000000000號，伊於同日下午3 時2 分許在
    臺中市清水區華南銀行清水分行以ATM 匯款4,400 元至對方
    指定之中華郵政高雄三塊厝郵局帳號00000000000000號帳戶
    內，之後伊再撥打該電話已停用，嗣後露天拍賣網站也告知
    對方已停權等語（見臺中市警察局清水分局刑案偵查卷宗第
    5 頁至第7 頁）。
  (十二)證人即附表三編號2 之被害人林坤銘於警詢中證稱：伊於98
    年8 月21日下午3 時許，在臺北市萬華區○○○路○ 段250
    巷28弄28號6 樓之住處上網，至露天拍賣網站訂購相機1 部
    ，對方聯繫電話為行動電話門號0000000000號，並於同日下
    午4 時許，在臺北市萬華區華江橋郵局匯款9,000 元至對方
    指定之中華郵政高雄三塊厝郵局帳號00000000000000號帳戶
    內等語（見臺中市警察局清水分局刑案偵查卷宗第19頁至第
    20頁）。
  (十三)證人即附表三編號3 之被害人侯劍瀾於警詢中證稱：伊於98
    年8 月21日下午3 時許，在新竹市○○路965 號2 樓租屋處
    上網至雅虎奇摩網站，訂購行動電話1 支，對方聯絡電話為
    行動電話門號0000000000號，伊於同日下午4 時12分許由中
    國信託銀行ATM 轉帳8,000 元至指定之中華郵政高雄三塊厝
    郵局帳號00000000000000號帳戶內，但匯款後即聯絡不到對
    方，伊才發現被騙等語（見臺中市警察局清水分局刑案偵查
    卷宗第15頁至第16頁）。
  (十四)證人即附表三編號4 之被害人許志源於警詢中證稱：伊於98
    年8 月21日下午6 時許，在屏東市○○路202 號4 樓之1 之
    住處，上網至露天拍賣網站購買行動電話1 支，對方聯絡電
    話為行動電話門號0000000000號，伊於同日晚間7 時2 分許
    至屏東市○○○路郵局轉帳7,000 元至指定之中華郵政高雄
    三塊厝郵局帳號00000000000000號帳戶內，但匯款後對方電
    話已停用，伊才發現被騙等語（見臺中市警察局清水分局刑
    案偵查卷宗第8 頁至第9 頁）。
  (十五)證人即附表三編號5 之告訴人洪心怡於警詢中證稱：伊於98
    年8 月21日下午6 時許，在臺北市○○區○○路183 號9 樓
    住處，上網至露天拍賣網站購買筆記型電腦1 臺，賣方聯絡
    電話為0000000000號，經確認得標後，伊於同日晚間8 時30
    分許經網路匯款10,000元至合作金庫北高雄分行帳號000000
    0000000 號帳戶內，對方表示已將貨物寄出，但伊卻未收到
    ，嗣後對方也未回應，伊才發現遭詐騙等語（見臺北市政府
    警察局松山分局刑案偵查卷宗第1 頁至第2 頁）。
  (十六)證人即附表三編號6 之告訴人劉致宏於警詢中證稱：伊於98
    年8 月21日晚間8 時許，在臺北市○○區○○街89號4 樓上
    網，至雅虎奇摩拍賣網站購買液晶電視1 臺，賣方提供之聯
    絡電話為行動電話門號0000000000號，伊於98年8 月23日晚
    間8 時至新北市○○區○○路5 段609 巷4 號之國泰世華銀
    行以ATM 方式轉帳9,000 元至對方指定之土地銀行帳號0000
    00000000號帳戶內，但嗣後該行動電話已暫停通話等語（見
    臺北市政府警察局中山分局刑案偵查卷宗第1 頁至第3 頁）
    。
  (十七)證人即附表三編號7 之被害人戴文飛於警詢中證稱：伊於98
    年8 月21日，上網至露天拍賣網站購液晶電視、吸塵器各1
    臺，賣方線上所留聯絡電話為0000000000號，伊分於同日下
    午2 時51分許匯款7,000 元至指定之中華郵政高雄三塊厝郵
    局帳號00000000000000號帳戶內，又於同日晚間8 時36分許
    匯款5,000 元至指定之合作金庫北高雄分行帳號0000000000
    000 號帳戶內，共計12,000元，因伊並未收到商品，且見相
    同商品又再度上架，伊才發現遭詐騙等語（見臺中市警察局
    清水分局刑案偵查卷宗第17頁至第18頁）。
  (十八)證人即附表三編號8 之被害人張晴晴於警詢中證稱：伊於98
    年8 月22日凌晨1 時43分許，在高雄市○○區○○路88號住
    處，上網至露天拍賣網站購買行動電話1 支，賣方聯絡電話
    為0000000000號，伊請同學於當日上午10時32分許，在臺南
    市華南銀行西臺南分行匯款6,500 元至合作金庫北高雄分行
    帳號0000000000000 號帳戶內，嗣後對方電話無法撥通，且
    網路拍賣資格亦遭停權，才發現遭詐騙等語（見高雄市政府
    警察局湖內分局刑案偵查卷宗第4 頁至第5 頁）。
  (十九)證人即附表三編號9 之被害人彭淑芳於警詢中證稱：伊於98
    年8 月21日晚間11時50分許，在桃園縣楊梅鎮○○街347 巷
    2 弄24號住處，上網至露天拍賣網站購買任天堂遊戲機1 臺
    ，賣方聯絡電話為0000000000號，伊丈夫於翌日上午8 時許
    匯款5,000 元至合作金庫北高雄分行帳號0000000000000 號
    帳戶內，嗣後對方並未回應，伊才發現遭詐騙等語（見臺灣
    桃園地方法院檢察署98年度偵字第27660 號卷第49頁至第50
    頁）。
  (二十)證人即附表三編號10之告訴人黃建文於警詢中證稱：伊於98
    年8 月23日下午4 時55分許，在新北市新店區○○○路17號
    住處，上網至露天拍賣網站購買行動電話1 支，賣方聯絡電
    話為0000000000號，伊於同日下午在新北市○○區○○路2
    段303 號之便利商店以ATM 匯款3,000 元至土地銀行彰化分
    行帳號000000000000號帳戶內，嗣後對方拒接電話，伊才發
    現遭詐騙等語（見臺灣彰化地方法院檢察署98年度偵字第98
    64號卷第4 頁至第5 頁）。
  證人即附表三編號11之被害人莊明憲於警詢中證稱：伊於98
    年8 月23日晚間11時50分許，在高雄市鳳山區○○○路639
    巷20之2 號住處，上網至雅虎奇摩拍賣網站購買相機1 臺，
    賣方聯絡電話為0000000000號，伊於翌日上午在高雄市小港
    區郵局以ATM 匯款12,000元至永豐銀行西門分行帳號000000
    00000000號帳戶內，嗣後商品並未寄到，且對方電話聯絡不
    上，伊才報警等語（見臺灣桃園地方法院檢察署98年度少連
    偵字第173號卷第37頁至第38頁）。
  證人即附表三編號12之被害人范語涵於警詢中證稱：伊於98
    年8 月24日某時，在桃園縣中壢市○○○ 街59號上網，上網
    至露天拍賣網站購買筆記型電腦1 臺，賣方聯絡電話為0000
    000000號，伊於同日凌晨0 時23分許至ATM 匯款16,000元至
    永豐銀行西門分行帳號00000000000000號帳戶內，嗣後發現
    賣方已遭停權，且對方電話也暫停使用，伊才知道被詐騙等
    語（見臺灣桃園地方法院檢察署98年度少連偵字第173 號卷
    第35頁至第36頁）。
  而被告上開行動電話門號0000000000號係自98年8 月12日申
    辦，並於98年8 月24日停用一情，有威寶電信行動電話預付
    卡服務申請書、通聯調閱查詢單附卷可佐（見臺灣士林地方
    法院檢察署99年度偵字第2043號卷第16頁、臺北市政府警察
    局中山分局刑案偵查卷宗第13頁至第21頁）。
  又被害人高聿秀、高嘉、胡柏瑜、張子涵、陳鈺臻、陳麗
    秋、陳慶瑜、蔡耀輝、洪心怡、彭淑芳、張晴晴、黃建文因
    至雅虎奇摩拍賣網站、露天拍賣購物，而遭詐欺集團欺騙等
    節，亦有渠等提出之網路拍賣網頁列印資料、電子郵件列印
    資料、網路聯繫列印資料在卷足憑（見臺灣臺北地方法院99
    年度偵字第1120號卷第7 頁、臺灣士林地方法院檢察署98年
    度偵字第15177 號卷第16頁至第18頁、臺灣新竹地方法院檢
    察署99年度偵字第16號卷第8 頁至第10頁、臺灣士林地方法
    院檢察署98年度偵字第16420 號卷第7 頁至第8 頁、臺灣板
    橋地方法院檢察署99年度偵字第2848號卷第9 頁至第12頁、
    臺南市警察局第六分局刑案偵查卷宗第13頁至第15頁、臺灣
    士林地方法院檢察署99年度偵字第15047 號卷第39頁至第40
    頁、臺中市警察局清水分局刑案偵查卷宗第28頁至第36頁、
    臺北市政府警察局松山分局刑案偵查卷宗第17頁至第33頁、
    臺灣桃園地方法院檢察署98年度偵字第27660 號卷第31頁至
    第35頁、高雄市政府警察局湖內分局刑案偵查卷宗第9 頁至
    第17頁、臺灣彰化地方法院檢察署98年度偵字第9864號卷第
    13頁至第14頁）。
  另上開被害人所遭詐騙之款項分別匯入被告帳戶等情，有高
    聿秀、胡柏瑜之新光銀行自動櫃員機交易明細表、高嘉、
    張子涵、黃建文、范語涵之臺新銀行自動櫃員機交易明細表
    、陳鈺臻、陳麗秋之彰化銀行臺幣轉帳處理狀況查詢、林宏
    徽之臺北富邦銀行存摺明細、陳慶瑜、侯劍瀾、彭淑芳之中
    國信託銀行自動櫃員機交易明細表、陳亭如、蔡耀輝、張晴
    晴之華南銀行自動櫃員機交易明細表、林坤銘之郵政國內匯
    款執據、許志源、莊明憲之郵局自動櫃員機交易明細表、洪
    心怡之中國信託銀行臺幣活存明細、劉致宏之國泰世華銀行
    自動櫃員機交易明細表、戴文飛之查詢明細表、被告之合作
    金庫大稻埕分行及第一銀行延吉分行開戶基本資料及交易明
    細表、吳鎮偉之中華郵政高雄三塊厝郵局及合作金庫北高雄
    分行開戶基本資料及交易明細表、林建志之土地銀行彰化分
    行開戶基本資料及交易明細表、許皓棠之永豐銀行西門分行
    開戶基本資料及交易明細表各1 份在卷可稽（臺灣臺北地方
    法院99年度偵字第1120號卷第6 頁、臺灣士林地方法院檢察
    署98年度偵字第15177 號卷第19頁、臺灣新竹地方法院檢察
    署99年度偵字第16號卷第7 頁、臺灣士林地方法院檢察署98
    年度偵字第16420 號卷第9 頁、第14頁至第18頁、臺灣板橋
    地方法院檢察署99年度偵字第2848號卷第8 頁、臺灣板橋地
    方法院檢察署99年度偵字第14670 號卷第12頁至第13頁、臺
    南市警察局第六分局刑案偵查卷宗第3 頁、臺灣士林地方法
    院檢察署99年度偵字第1504 7號卷第15頁至第17頁、第38頁
    、臺南市警察局第一分局98年度刑事偵查卷宗第3 頁、臺中
    市警察局清水分局刑案偵查卷宗第25頁、第40頁至第42頁、
    第88頁、第99頁、第102 頁、第106 頁、臺北市政府警察局
    松山分局刑案偵查卷宗第16頁、臺北市政府警察局中山分局
    刑案偵查卷宗第4 頁、臺灣桃園地方法院檢察署98年度偵字
    第27660 號卷第15頁至第16頁之1 、第51頁、高雄市政府警
    察局湖內分局刑案偵查卷宗第6 頁、臺灣彰化地方法院檢察
    署98年度偵字第9864號卷第15頁、第22頁至第25頁、臺灣桃
    園地方法院檢察署98年度少連偵字第17 3號卷第40頁至第43
    頁、第88頁、第94頁）。
  綜上，足證被告所申辦之合作金庫、第一銀行帳戶存摺及提
    款卡、提款卡密碼及行動電話門號0000000000號SIM 卡1 張
    確遭不法之徒管領使用於詐欺取財犯行，至為明確，其上開
    自白與事實相符，應堪予採信。
二、按行動電話門號、金融機構帳戶分為個人貼身使用及理財之
    工具，申請開設該二者並無任何特殊之限制，並可向不同之
    電信業者、金融機構申請多數之行動電話門號、存款帳戶使
    用，並無何困難，此乃眾所週知之事實，則依一般人之社會
    生活經驗，苟見非親非故之人不以自己名義申請行動電話門
    號或開戶，反而向他人蒐集行動電話門號、金融機構帳戶供
    己使用，衡情對收集者將所收集之行動電話門號、帳戶用於
    詐欺犯罪乙節當有預見。況觀諸現今社會上，詐騙集團收購
    人頭帳戶、行動電話門號，持以供作電話詐欺之事，常有所
    聞，出賣或出借帳戶、行動電話門號予非親非故之人，受讓
    人係為謀非正當資金進出，而隱瞞行為人身份曝光之不法使
    用，幾乎已成為人盡皆知之犯罪手法等情，益當信而有徵。
    本件被告明知將行動電話門號SIM 卡、金融機構帳戶存摺及
    提款卡、提款卡密碼等物品，淪落於不明人士手中，極易被
    利用為與財產有關之犯罪工具；被告竟加以同意，顯然對於
    該帳戶、行動電話SIM 卡作為不法使用，有所認識且並不違
    背其本意，是雖卷內事證並無積極證據證明被告知悉該詐欺
    犯罪集團將如何犯罪，而無法於本件認定被告有共同詐欺之
    犯罪認識，但其既對行動電話門號、金融機構帳戶交付他人
    使用，可能遭犯罪集團用以犯罪有所預見，且不違背本意而
    為之，應有幫助詐欺取財之不確定故意甚明。從而，本件事
    證明確，被告幫助犯共同詐欺取財之犯行堪以認定，應予依
    法論科。
三、按刑法上之幫助犯，係對於犯罪與正犯有共同之認識，而以
    幫助之意思，對於正犯資以助力，而未參與實施犯罪之行為
    者而言（最高法院75年度台上字第1509號、88年度台上字第
    1270號判決意旨可資參照）。是以如未參與實施犯罪構成要
    件之行為，而係出於幫助之意思提供助力，即屬幫助犯，而
    非共同正犯。核被告所為，係犯刑法第30條第1 項前段、第
    339 條第1 項之幫助共同詐欺取財罪。又被告係以一提供金
    融機構帳戶存摺、提款卡、提款卡密碼及行動電話門號SIM
    卡之幫助行為，分別幫助詐欺集團成員詐得如附表一、二、
    三所示之被害人21人之財物，係一行為觸犯21個幫助詐欺取
    財罪，為想像競合犯，應從一重之幫助詐欺取財罪處斷，而
    公訴人雖未就被害人胡柏瑜等19人遭詐欺部分於起訴書犯罪
    事實欄中敘明，惟該部分犯行與已敘及部分，有想像競合犯
    之裁判上一罪關係，為起訴效力所及，本院自得併予審理。
    又被告係幫助他人犯罪，爰依刑法第30條第2 項之規定，按
    正犯之刑減輕之。
四、原審以被告涉犯幫助共同詐欺取財罪，事證明確，予以論罪
    科刑，固非無見，惟就被害人胡柏瑜等8 人之幫助詐欺取財
    犯行（即臺灣士林地方法院檢察署、臺灣桃園地方法院檢察
    署、臺灣高雄地方法院檢察署、臺灣板橋地方法院檢察署函
    請併案審理部分），以及被害人林坤銘等5 人之幫助詐欺取
    財犯行（本院自行併案審理），均未及併予審酌，檢察官以
    原審未及併予審理此部分，認為原判決不當而提起上訴，為
    有理由，自應由本院管轄之第二審合議庭予以撤銷改判。
五、爰審酌被告提供金融機構帳戶存摺、提款卡、密碼及行動電
    話門號SIM 卡供詐欺集團詐騙他人財物，危害社會正常交易
    安全，增加被害人尋求救濟之困難，並使犯罪之追查趨於複
    雜，及犯罪之動機、目的、手段、被害人遭詐騙金額，暨其
    犯罪後仍坦承犯行，態度良好等一切情狀，量處如主文所示
    之刑，以示儆懲。末查，被告未曾受有期徒刑以上刑之宣告
    ，有臺灣高等法院被告全國前案紀錄表在卷可憑，經此科刑
    教訓，應能知所警惕而無再犯之虞，原審因而以附條件賠償
    被害人之方式，宣告被告緩刑2 年，惟被告於本院審理程序
    中多次陳稱：因經濟情況困窘，又患有疾病無力工作，無法
    賠償予被害人一情（見本院卷第51頁背面、第99頁），本院
    審酌被告素無前科，僅因一時貪念而將所申辦之金融機構帳
    戶、行動電話門號SIM 卡出租予他人，而遭不法利用，雖造
    成多人受害，然其所獲不法利益僅數千元，且屢次於本院準
    備及審理程序中坦認犯行，顯有悔悟之情，因認所受刑之宣
    告以暫不執行為適當，依刑法第74條第1 項第1 款、第2 項
    第5 款之規定宣告緩刑3 年，並命其於緩刑期間內應向指定
    之公益團體、地方自治團體或社區提供120 小時之義務勞務
    ，以啟自新。
六、末查，臺灣士林地方法院檢察署檢察官以99年度少連偵字第
    38號移送併辦被害人莊明憲部分，與臺灣桃園地方法院檢察
    署檢察官以99年度少連偵字第35號移送併辦意旨書顯係同一
    事實，亦與前揭已起訴部分為同一案件，本院自得併予審理
    ，附此敘明。
據上論斷，應依刑事訴訟法第455 條之1 第1 項、第3 項、第45
1 條之1 第4 項但書第2 款、第452 條、第369 條第1 項前段、
第364 條、第299 條第1 項前段，刑法第30條第1 項前段、第2
項、第339 條第1 項、第55條、第74條第1 項第1 款、第2 項第
5款 ，判決如主文。
本案經檢察官顏珮珊到庭執行職務
中    華    民    國   100    年    10    月    31    日
                  刑事第三庭審判長法  官  黃潔茹
                                  法  官  黃國益
                                  法  官  劉育琳
以上正本證明與原本無異。
本件不得上訴。
                                  書記官  朱宮瑩
中    華    民    國   100    年    11    月    2     日
附表一：
黃萬成所申設合作金庫大稻埕分行帳戶（帳號：000-0000000000
00號）
┌─┬────┬───┬──────────┬───────┬─────┬───┐
│編│詐欺時間│被害人│      詐騙方式      │   匯款情形   │存（匯）款│ 備註 │
│號│        │      │                    │              │證據      │      │
├─┼────┼───┼──────────┼───────┼─────┼───┤
│ 1│98.8.14 │高聿秀│由該集團某不詳成員在│高聿秀於98 年8│新光銀行自│一審併│
│  │        │      │雅虎奇摩拍賣網站刊登│月14日下午3 時│動櫃員機明│案    │
│  │        │      │拍賣行動電話之虛偽訊│17分，在新北市│細表影本1 │      │
│  │        │      │息，適高聿秀之子於98│新店區某家樂福│紙（附於北│      │
│  │        │      │年8 月3 日下午3 時許│操作自動櫃員機│檢99年度偵│      │
│  │        │      │，上網瀏覽該訊息並要│將帳戶內之10,1│字第1120號│      │
│  │        │      │求高聿秀購買，高聿秀│00元轉帳至上揭│卷第6 頁）│      │
│  │        │      │經與賣家聯繫後，陷於│黃萬成合作金庫│          │      │
│  │        │      │錯誤，遂依指示匯款。│銀行帳戶。    │          │      │
│  │        │      │                    │              │          │      │
│  │        │      │                    │              │          │      │
├─┼────┼───┼──────────┼───────┼─────┼───┤
│ 2│98.8.14 │高嘉│由該集團某不詳成員在│高嘉於98年8 │臺新銀行自│原起訴│
│  │        │（起訴│雅虎奇摩拍賣網站刊登│月14日下午6 時│動櫃員機交│      │
│  │        │書誤載│拍賣禮券之虛偽訊息，│1 分，在某處操│易明細表影│      │
│  │        │為高嘉│適高嘉於98年8 月14│作自動櫃員機將│本1 紙（附│      │
│  │        │凌，應│日下午某時許，在臺北│其帳戶內之4,65│於士檢98年│      │
│  │        │予更正│市○○區○○路2 段39│0 元轉帳至上揭│度偵字第15│      │
│  │        │）    │號8 樓上網瀏覽該訊息│黃萬成合作金庫│177 號卷第│      │
│  │        │      │，下標購買，經與賣家│銀行帳戶。    │19頁）    │      │
│  │        │      │聯繫付款及寄貨事宜後│              │          │      │
│  │        │      │，陷於錯誤，而依指示│              │          │      │
│  │        │      │匯款。              │              │          │      │
│  │        │      │                    │              │          │      │
├─┼────┼───┼──────────┼───────┼─────┼───┤
│ 3│98.8.15 │胡柏瑜│由該集團某不詳成員在│胡柏瑜於98年8 │新光銀行自│二審併│
│  │        │      │雅虎奇摩拍賣網站刊登│月15日下午5 時│動櫃員機明│案    │
│  │        │      │拍賣仕女如沛等之虛偽│2 分，在住處附│細表影本1 │      │
│  │        │      │訊息，適胡柏瑜於98年│近某便利商店操│紙（附於竹│      │
│  │        │      │8 月14日晚間11時43分│作自動櫃員機將│檢99年度偵│      │
│  │        │      │許，在新竹縣湖口鄉八│帳戶內之7,100 │字第16號卷│      │
│  │        │      │德路1 段841 號住處上│元轉帳至上揭黃│第7 頁）  │      │
│  │        │      │網瀏覽該訊息並下標購│萬成合作金庫銀│          │      │
│  │        │      │買，經與賣家聯繫後，│行帳戶。      │          │      │
│  │        │      │陷於錯誤，遂依指示匯│              │          │      │
│  │        │      │款。                │              │          │      │
│  │        │      │                    │              │          │      │
├─┼────┼───┼──────────┼───────┼─────┼───┤
│ 4│98.8.15 │張子涵│由該集團某不詳成員在│張子涵於98年8 │臺新銀行自│原起訴│
│  │        │      │雅虎奇摩拍賣網站刊登│月16日下午6時2│動櫃員機交│      │
│  │        │      │拍賣營養食品之虛偽訊│分，在某處操作│易明細表影│      │
│  │        │      │息，適張子涵於98年8 │提款機將其帳戶│本1 紙（附│      │
│  │        │      │月15日中午12時許，在│內之3,300 元轉│於士檢98年│      │
│  │        │      │臺北市○○區○○街40│帳至上揭黃萬成│度偵字第16│      │
│  │        │      │3 號3 樓上網瀏覽該訊│合作金庫銀行帳│420 號卷第│      │
│  │        │      │息，下標購買，經與賣│戶。          │9 頁）    │      │
│  │        │      │家聯繫買賣事宜後，陷│              │          │      │
│  │        │      │於錯誤，而依指示匯款│              │          │      │
│  │        │      │。                  │              │          │      │
│  │        │      │                    │              │          │      │
├─┼────┼───┼──────────┼───────┼─────┼───┤
│ 5│98.8.15 │陳鈺臻│由該集團某不詳成員在│陳鈺臻於98年8 │彰化銀行臺│一審併│
│  │        │      │雅虎奇摩拍賣網站刊登│月16日凌晨2 時│幣轉帳處理│案    │
│  │        │      │拍賣蜆精之虛偽訊息，│許，在家中操作│狀況查詢單│      │
│  │        │      │適陳鈺臻於98年8 月15│網路ATM 將其帳│1紙 （附於│      │
│  │        │      │日晚間10時許，在新北│戶內之2,980 元│板檢99年度│      │
│  │        │      │市○○區○○街30號6 │轉帳至上揭黃萬│偵字第2848│      │
│  │        │      │樓住處上網瀏覽該訊息│成合作金庫銀行│號卷第8 頁│      │
│  │        │      │，陷於錯誤，而下標購│帳戶。        │背面）    │      │
│  │        │      │買。                │              │          │      │
└─┴────┴───┴──────────┴───────┴─────┴───┘
附表二：
黃萬成所設第一商業延吉分行帳戶（帳號：00000000000 號）
┌─┬────┬───┬──────────┬───────┬─────┬───┐
│編│詐欺時間│被害人│      詐騙方式      │   匯款情形   │存（匯）款│ 備註 │
│號│        │      │                    │              │證據      │      │
│  │        │      │                    │              │          │      │
├─┼────┼───┼──────────┼───────┼─────┼───┤
│ 1│98.8.14 │陳慶瑜│由該集團某不詳成員在│陳慶瑜於98年8 │中國信託自│原起訴│
│  │        │      │雅虎奇摩拍賣網站刊登│月15日上午9 時│動櫃員機交│      │
│  │        │      │拍賣行動電話之虛偽訊│3 分，在臺北市│易明細表影│      │
│  │        │      │息，適陳慶瑜於98年8 │北投區○○○路│本1 紙（附│      │
│  │        │      │月14日上午11時47分，│某統一超商內操│於士檢98年│      │
│  │        │      │在臺北市北投區中央北│作提款機將其帳│度偵字第15│      │
│  │        │      │路2 段153 號住處上網│戶內之4,000 元│047號卷第 │      │
│  │        │      │瀏覽該訊息，下標購買│轉帳至上揭黃萬│38頁）    │      │
│  │        │      │，經與賣家議定價格後│成第一銀行帳戶│          │      │
│  │        │      │，陷於錯誤，而依指示│。            │          │      │
│  │        │      │匯款。              │              │          │      │
├─┼────┼───┼──────────┼───────┼─────┼───┤
│ 2│98.8.14 │林宏徽│由該集團某不詳成員在│林宏徽於98年8 │林宏徽臺北│二審併│
│  │        │      │雅虎奇摩拍賣網站刊登│月14日晚間7時 │富邦銀行存│案    │
│  │        │      │拍賣手提電腦之虛偽訊│40分，在家中以│簿明細表影│      │
│  │        │      │息，適林宏徽於98年8 │線上ATM 將其帳│本（附於板│      │
│  │        │      │月14日下午6 時許，在│戶內之6,700 元│檢99年度偵│      │
│  │        │      │新北市新莊區○○○ 街│轉帳至上揭黃萬│字第14670 │      │
│  │        │      │42號4 樓住處上網瀏覽│成第一銀行帳戶│號卷第13頁│      │
│  │        │      │該訊息，下標購買，經│。            │）        │      │
│  │        │      │賣家聯繫後，陷於錯誤│              │          │      │
│  │        │      │，而依指示匯款。    │              │          │      │
├─┼────┼───┼──────────┼───────┼─────┼───┤
│ 3│98.8.14 │陳麗秋│由該集團某不詳成員在│陳麗秋於98年8 │彰化銀行臺│一審併│
│  │        │      │露天拍賣網站刊登拍賣│月14日晚間10時│幣轉帳處狀│案    │
│  │        │      │數位相機之虛偽訊息，│許在家中操作網│況查詢單1 │      │
│  │        │      │陳麗秋於98年8 月14日│路ATM 其帳戶內│紙（附於臺│      │
│  │        │      │晚間某時許，在臺南市│之6,000 元轉帳│南市第六分│      │
│  │        │      │南區○○路139 巷44弄│至黃萬成第一銀│局卷第3 頁│      │
│  │        │      │3 號住處上網瀏覽該訊│行帳戶。      │）        │      │
│  │        │      │息，陷於錯誤，而下標│              │          │      │
│  │        │      │購買。              │              │          │      │
├─┼────┼───┼──────────┼───────┼─────┼───┤
│ 4│98.8.15 │陳亭如│由該集團某不詳成員在│陳亭如於98年8 │華南銀行自│一審併│
│  │        │      │雅虎奇摩拍賣網站刊登│月15日凌晨0 時│動櫃員機交│案    │
│  │        │      │拍賣行動電話之虛偽訊│32分，在臺南市│易明細表影│      │
│  │        │      │息，陳亭如於98年8 月│東區○○路○ 段│本1 紙（附│      │
│  │        │      │15日凌晨0 時20分，在│90號操作華南銀│於臺南市第│      │
│  │        │      │臺南市○區○○街214 │行之自動櫃員機│一分局卷第│      │
│  │        │      │巷21號住處上網瀏覽該│將其帳戶內之10│3 頁）    │      │
│  │        │      │訊息，於錯誤，而下標│,000元轉帳至上│          │      │
│  │        │      │購買。              │揭黃萬成第一銀│          │      │
│  │        │      │                    │行帳戶。      │          │      │
│  │        │      │                    │              │          │      │
└─┴────┴───┴──────────┴───────┴─────┴───┘
附表三：
黃萬成申辦之威寶電信行動電話0000000000號門號
┌─┬────┬───┬──────────┬───────┬─────┬───┐
│編│詐欺時間│被害人│      詐騙方式      │   匯款情形   │存（匯）款│ 備註 │
│號│        │      │                    │              │證據      │      │
├─┼────┼───┼──────────┼───────┼─────┼───┤
│ 1│98.8.21 │蔡耀輝│由該集團某不詳成員在│蔡耀輝於98年8 │華南銀行自│二審併│
│  │        │      │露天拍賣網站刊登拍賣│月21日下午3 時│動櫃員機交│案    │
│  │        │      │電腦之虛偽訊息，且留│2 分，在臺中市│易明細表影│      │
│  │        │      │有黃萬成申請之097343│清水區華南銀行│本1 紙（附│      │
│  │        │      │6891號行動電話作為聯│清水分行操作自│於清水分局│      │
│  │        │      │絡之用，適蔡耀輝於98│動櫃員機將其帳│卷第25頁）│      │
│  │        │      │年8 月21日下午2 時8 │戶內之4,400 元│          │      │
│  │        │      │分許，在臺中市清水區│轉帳至吳偉鎮中│          │      │
│  │        │      │中山路487 之2 號公司│華郵政高雄三塊│          │      │
│  │        │      │上網瀏覽該訊息，下標│厝帳號00000000│          │      │
│  │        │      │購買，經與賣家聯繫付│580909號帳戶。│          │      │
│  │        │      │款及寄貨事宜後，陷於│              │          │      │
│  │        │      │錯誤，而依指示匯款。│              │          │      │
│  │        │      │                    │              │          │      │
├─┼────┼───┼──────────┼───────┼─────┼───┤
│ 2│98.8.21 │林坤銘│由該集團某不詳成員在│林坤銘於98年8 │郵政國內匯│二審自│
│  │        │      │露天拍賣網站刊登拍賣│月21日下午4 時│款執據影本│行併案│
│  │        │      │相機之虛偽訊息，且留│許，在臺北市萬│1 紙（附於│      │
│  │        │      │有黃萬成申請之097343│華區華江橋郵局│清水分局卷│      │
│  │        │      │6891號行動電話作為聯│操作自動櫃員機│第106 頁）│      │
│  │        │      │絡之用，適林坤銘於  │將其帳戶內之9,│          │      │
│  │        │      │98年8 月21日下午3 時│000 元轉帳至吳│          │      │
│  │        │      │，在臺北市萬華區環河│鎮偉之中華郵政│          │      │
│  │        │      │南路2 段250 巷28弄28│高雄三塊厝郵局│          │      │
│  │        │      │號6 樓住處上網瀏覽該│帳號0000000000│          │      │
│  │        │      │訊息，陷於錯誤而下標│0909號帳戶內。│          │      │
│  │        │      │購買。              │              │          │      │
├─┼────┼───┼──────────┼───────┼─────┼───┤
│ 3│98.8.21 │侯劍瀾│由該集團某不詳成員在│侯劍瀾於98年8 │中國信託自│二審自│
│  │        │      │雅虎奇摩網站刊登拍賣│月21日下午4 時│動櫃員機交│行併案│
│  │        │      │行動電話之虛偽訊息，│12分在某處操作│易明細表影│      │
│  │        │      │且留有黃萬成申請之09│中國信託銀行自│本1 紙（附│      │
│  │        │      │00000000號行動電話作│動櫃員機將其帳│於清水分局│      │
│  │        │      │為聯絡之用，適侯劍瀾│戶內之8,000 元│卷第99頁）│      │
│  │        │      │於98年8 月21日下午3 │轉帳至吳鎮偉中│          │      │
│  │        │      │時許，在新竹市○○路│華郵政高雄三塊│          │      │
│  │        │      │965 號2 樓租屋處上網│厝郵局帳號0041│          │      │
│  │        │      │瀏覽該訊息，陷於錯誤│0000000000號帳│          │      │
│  │        │      │而下標購買。        │號內。        │          │      │
│  │        │      │                    │              │          │      │
├─┼────┼───┼──────────┼───────┼─────┼───┤
│ 4│98.8.21 │許志源│由該集團某不詳成員在│許志源於98年8 │中華郵政自│二審自│
│  │        │      │露天購物網站刊登拍賣│月21日晚間7 時│動櫃員機交│行併案│
│  │        │      │行動電話之虛偽訊息，│2 分，在屏東市│易明細表影│      │
│  │        │      │且留有黃萬成申請之09│林森路郵局操作│本1 紙（附│      │
│  │        │      │00000000號行動電話作│自動櫃員機將其│於清水分局│      │
│  │        │      │為聯絡之用，適許志源│帳戶內之7,000 │卷第88頁）│      │
│  │        │      │於98年8 月21日下午6 │元轉帳至吳鎮偉│          │      │
│  │        │      │時，在屏東市○○路20│中華郵政高雄三│          │      │
│  │        │      │2 號4 樓之1 住處上網│塊厝郵局帳號00│          │      │
│  │        │      │瀏覽該訊息，陷於錯誤│410000000000號│          │      │
│  │        │      │而下標購買。        │帳號內。      │          │      │
│  │        │      │                    │              │          │      │
├─┼────┼───┼──────────┼───────┼─────┼───┤
│ 5│98.8.21 │洪心怡│由該集團某不詳成員在│洪心怡於98年8 │中國信託銀│二審併│
│  │        │      │露天拍賣網站刊登拍賣│月21日晚間8 時│行臺幣活存│案    │
│  │        │      │筆記型電腦之虛偽訊息│30分以網路匯款│明細影本1 │      │
│  │        │      │，且留有黃萬成申請之│方式將其帳戶內│紙（附於松│      │
│  │        │      │0000000000號行動電話│之10,000 元轉 │山分局卷第│      │
│  │        │      │作為聯絡之用，適洪心│帳至吳偉鎮合作│16頁）    │      │
│  │        │      │怡於98年 8月21日下午│金庫北高雄分行│          │      │
│  │        │      │6 時許，在臺北市松山│帳號0000000000│          │      │
│  │        │      │區○○路183 號9 樓住│553 號帳戶內。│          │      │
│  │        │      │處上網瀏覽該訊息，下│              │          │      │
│  │        │      │標購買，經賣家聯繫買│              │          │      │
│  │        │      │賣事宜後，陷於錯誤，│              │          │      │
│  │        │      │而依指示匯款。      │              │          │      │
│  │        │      │                    │              │          │      │
├─┼────┼───┼──────────┼───────┼─────┼───┤
│6 │98.8.23 │劉致宏│由該集團某不詳成員在│劉致宏於98年8 │國泰世華銀│二審自│
│  │        │      │雅虎奇摩拍賣網站刊登│月23日晚上8 時│行自動櫃員│行併案│
│  │        │      │拍賣液晶電視之虛偽訊│許，在新北市三│機交易明細│      │
│  │        │      │息，且留有黃萬成申請│重區○○路○ 段│表影本1 紙│      │
│  │        │      │之0000000000號行動電│609 巷4 號之國│（附於中山│      │
│  │        │      │話作為聯絡之用，適劉│泰世華銀行操作│分局卷第4 │      │
│  │        │      │致宏於98年8 月21日晚│自動櫃員機將其│頁）      │      │
│  │        │      │間8 時許在臺北市中山│帳戶內之9,000 │          │      │
│  │        │      │區○○街89號4 樓住處│元轉帳至林建志│          │      │
│  │        │      │上網瀏覽該訊息，陷於│土地銀行彰化分│          │      │
│  │        │      │錯誤而下標購買。    │行帳號00000000│          │      │
│  │        │      │                    │418433號帳戶內│          │      │
│  │        │      │                    │。            │          │      │
├─┼────┼───┼──────────┼───────┼─────┼───┤
│7 │99.8.21 │戴文飛│由該集團某不詳成員在│戴文飛於98年8 │吳鎮偉之合│二審自│
│  │        │      │露天拍賣網站刊登拍賣│月21日下午2 時│作金庫帳戶│行併案│
│  │        │      │液晶電視、吸塵器之虛│51分在某處操作│明細表、查│      │
│  │        │      │偽訊息，且留有黃萬成│自動櫃員機將其│詢明細表1 │      │
│  │        │      │申請之0000000000號行│帳戶內之7,000 │紙（附於清│      │
│  │        │      │動電話作為聯絡之用，│元轉帳至吳鎮偉│水分局卷第│      │
│  │        │      │適戴文飛於98年8 月21│之中華郵政高雄│41頁、第10│      │
│  │        │      │日某時許上網瀏覽該訊│三塊厝郵局帳號│2 頁）    │      │
│  │        │      │息，陷於錯誤而下標購│0410000000000 │          │      │
│  │        │      │買。                │號帳戶內、同日│          │      │
│  │        │      │                    │晚間8 時36分將│          │      │
│  │        │      │                    │其帳戶5,000 元│          │      │
│  │        │      │                    │轉帳至吳鎮偉之│          │      │
│  │        │      │                    │合作金庫北高雄│          │      │
│  │        │      │                    │分行帳號042087│          │      │
│  │        │      │                    │0000000 號帳戶│          │      │
│  │        │      │                    │內。          │          │      │
├─┼────┼───┼──────────┼───────┼─────┼───┤
│8 │98.8.22 │張晴晴│由該集團某不詳成員在│張晴晴委由其同│華南銀行自│二審併│
│  │        │      │露天拍賣網站刊登行動│學於98年8 月22│動櫃員機交│案    │
│  │        │      │電話之虛偽訊息，且留│日上午10時32分│易明細表影│      │
│  │        │      │有黃萬成申請之097343│，在臺南市華南│本1 紙（附│      │
│  │        │      │6891號行動電話作為聯│銀行西臺南分行│於湖內分局│      │
│  │        │      │絡之用，適張晴晴於98│操作提款機將其│卷第6頁） │      │
│  │        │      │年8 月22日凌晨1 時43│帳戶內之6,500 │          │      │
│  │        │      │分許，在高雄市阿蓮區│元轉帳至吳偉鎮│          │      │
│  │        │      │中山路88號住處上網瀏│合作金庫北高雄│          │      │
│  │        │      │覽該訊息，下標購買，│分行帳號042087│          │      │
│  │        │      │得標後陷於錯誤，而依│0000000號帳戶 │          │      │
│  │        │      │指示匯款。          │內。          │          │      │
│  │        │      │                    │              │          │      │
├─┼────┼───┼──────────┼───────┼─────┼───┤
│ 9│98.8.22 │彭淑芳│由該集團某不詳成員在│於98年8 月22日│中國信託自│二審併│
│  │        │      │露天拍賣網站刊登拍賣│上午8 時許，由│動櫃員機交│案    │
│  │        │      │任天堂遊戲機之虛偽訊│彭淑芳之夫在某│易明細表影│      │
│  │        │      │息，且留有黃萬成申請│處操作自動櫃員│本1 紙（附│      │
│  │        │      │之0000000000號行動電│機將其帳戶內之│於桃檢98年│      │
│  │        │      │話作為聯絡之用，適彭│5,000 元轉帳至│度偵字第27│      │
│  │        │      │淑芳於98年8 月21日晚│吳偉鎮合作金庫│660號卷第 │      │
│  │        │      │間11時50分許，在桃園│北高雄分行帳號│51頁）    │      │
│  │        │      │縣楊梅鎮○○街347 巷│0000000000000 │          │      │
│  │        │      │2 弄24號住處上網瀏覽│號帳戶內。    │          │      │
│  │        │      │該訊息，陷於錯誤而下│              │          │      │
│  │        │      │標購買。            │              │          │      │
├─┼────┼───┼──────────┼───────┼─────┼───┤
│10│98.8.23 │黃建文│由該集團某不詳成員在│黃建文分別於98│臺新銀行自│二審併│
│  │        │      │露天拍賣網站刊登拍賣│年8 月23日下午│動櫃員機交│案    │
│  │        │      │行動電話之虛偽訊息，│6 時32分、6 時│易明細表影│      │
│  │        │      │且留有黃萬成申請之  │35分，在新北市│本2 紙（附│      │
│  │        │      │0000000000號行動電話│新店區○○路2 │於彰檢98年│      │
│  │        │      │作為聯絡之用，適黃建│段303 號之便利│度偵字第98│      │
│  │        │      │文於98年8 月23日下午│商店操作自動櫃│64號卷第15│      │
│  │        │      │4 時55分許，在臺北縣│員機將其帳戶內│頁）      │      │
│  │        │      │新店市○○○路17號住│之2,800 元、20│          │      │
│  │        │      │處上網瀏覽該訊息，陷│0 元轉帳至林建│          │      │
│  │        │      │於錯誤而下標購買。  │志土地銀行彰化│          │      │
│  │        │      │                    │分行帳號047005│          │      │
│  │        │      │                    │418433號帳戶。│          │      │
│  │        │      │                    │              │          │      │
├─┼────┼───┼──────────┼───────┼─────┼───┤
│11│98.8.23 │莊明憲│由該集團某不詳成員在│莊明憲於98年8 │中華郵政自│二審併│
│  │        │      │雅虎奇摩拍賣網站刊登│月24日上午7 時│動櫃員機交│案    │
│  │        │      │相機之虛偽訊息，且留│5 分，在高雄市│易明細表影│      │
│  │        │      │有黃萬成申請之097343│小港區郵局操作│本1 紙（附│      │
│  │        │      │6891號行動電話作為聯│提款機將其帳戶│於桃檢98年│      │
│  │        │      │絡之用，適莊明憲於98│內之12,000元轉│度少連偵字│      │
│  │        │      │年8 月23日晚間11時50│帳至許皓棠永豐│第173 號卷│      │
│  │        │      │分許，在高雄市鳳山區│銀行西門分行帳│第94頁）  │      │
│  │        │      │五甲二路639 巷20之2 │號000000000000│          │      │
│  │        │      │號住處上網瀏覽該訊息│09號帳戶內。  │          │      │
│  │        │      │，下標購買，得標後陷│              │          │      │
│  │        │      │於錯誤，而依指示匯款│              │          │      │
│  │        │      │。                  │              │          │      │
├─┼────┼───┼──────────┼───────┼─────┼───┤
│12│98.8.24 │范語涵│由該集團某不詳成員在│范語涵於98年8 │臺新銀行自│二審併│
│  │        │      │露天拍賣網站刊登筆記│月24日上午0 時│動櫃員機交│案    │
│  │        │      │型電腦之虛偽訊息，且│23分，在某處操│易明細表影│      │
│  │        │      │留有黃萬成申請之0973│作提款機將其帳│本1 紙（附│      │
│  │        │      │436891號行動電話作為│戶內之16,000元│於桃檢98年│      │
│  │        │      │聯絡之用，適范語涵於│轉帳至許皓棠永│度少連偵字│      │
│  │        │      │98年8 月24日在桃園縣│豐銀行西門分行│第173 號卷│      │
│  │        │      │中壢市○○○ 街59號上│帳號0000000000│第88頁）  │      │
│  │        │      │網瀏覽該訊息，下標購│6709號帳戶內。│          │      │
│  │        │      │買，得標後陷於錯誤，│              │          │      │
│  │        │      │而依指示匯款。      │              │          │      │
│  │        │      │                    │              │          │      │
└─┴────┴───┴──────────┴───────┴─────┴───┘